臺灣板橋地方法院刑事判決　　　　　　　　　　　　　九十年度自字第四四三號
　　自　訴　人　建德交通企業有限公司
　　法定代理人　乙○○
　　被　　　告　甲○○
右列被告因侵占案件，經自訴人提起自訴，本院判決如左：
    主  文
甲○○意圖為自己不法之所有，而侵占自己持有他人之物，處有期徒刑參月，如易科
罰金以參佰元折算壹日。
    事  實
一、甲○○於民國八十九年十二月一日，向位於臺北市○○○路○段二○六之三號一
    樓之建德交通企業有限公司（以下簡稱建德公司），租用車號九Ｍ—四三七號營
    業小客車一輛，雙方約定租借期間為一年，租金為每日新台幣七百元，每三日繳
    納租金一次。詎甲○○意圖為自己不法之所有，自九十年十月十八日起即已積欠
    租金高達十三萬四千元，竟拒絕給付租金，經建德公司告知終止契約，甲○○仍
    拒不還車，而將上開車輛竟以易持有為所有之犯意，將之侵占入己，拒不歸還。
二、案經建德交通企業有限公司提起自訴。
    理  由
一、訊據被告甲○○固坦承其保證人葉一尚告知自訴人終止契約一事，惟矢口否認有
    前揭犯行，辯稱：並未終止租賃契約，係保證人誤解其義，截至九十年十月十八
    日止，確實積欠車租及修理費約十三萬餘元，惟已於九十年十月二十四日通知車
    行負責人乙○○車輛停放於臺北縣永和市○○街路邊停車格內，並要求建德公司
    先向保證人求償車租云云。惟查：
（一）右揭事實，業據自訴人建德公司之代表人乙○○指訴「從九十年十月十八日開
      始找不到被告，經多方聯絡找到保證人葉一尚，經由保證人轉告被告欲終止契
      約，因被告都沒繳租金，當時已欠車租十三萬四千元，到九十年十月十八日為
      止。保證人於九十年十月十三日告知車輛停放地點，我們前去找都沒找到，第
      二次是九十年十月二十五日保證人又告訴我們另一停放地點，但我們仍找不到
      ，我們是在九十一年一月二十四日在土城市○○路○○街口附近找到，我們用
      自己備用鑰匙開啟，被告沒有寄鑰匙給我們，這中間被告都沒有跟我聯絡」，
      核與建德公司代理人丙○○於九十年十二月十二日到庭指訴當時車子仍未尋獲
      等語相符，足見被告並未直接交還車輛予自訴人，係經由自訴人自行尋找後才
      尋回車輛，因此，被告確實有侵占之犯意甚明。此外，並有營業小客車租賃合
      約書、存證信函在卷可按。
（二）又被告自八十九年十二月一日向告訴人租車，至九十年十二月十八日即已積欠
      車租連同修理費高達十三萬四千元，嗣經自訴人提起本件自訴，本院依據被告
      之「臺北縣土城市○○路一三五巷三號七樓」之戶籍地址及被告與建德公司前
      開租賃合約書所載之通訊處地址「臺北縣土城市○○街二九六巷七弄五號五樓
      」，經傳拘無著，經發布通緝，被告係經通緝到案，足見被告確實有逃匿無蹤
      ，拒不返還車輛之情形，迄今為止，均未償還車租，足見被告有侵占之故意至
      明，被告所辯顯係卸責之詞，不足採信，其犯行應堪認定。
二、核被告所為，係犯刑法第三百三十五條第一項侵占之罪。爰審酌被告之品行、智
    識程度、生活狀況，侵占之時間、次數，被告之犯罪之動機、目的、手段、犯罪
    所生之危害、犯罪未能坦承犯行，亦未與被害人達成和解等一切情狀，量處如主
    文所示之刑，並諭知易科罰金之折算標準。
據上論據，應依刑事訴訟法第二百九十九條第一項前段，刑法第三百三十五條第一項
、刑法第四十一條第一項前段，罰金罰鍰提高標準條例第一條前段，第二條，判決如
主文。
中      華      民      國    九十一    年      三      月    二十七    日
                                      臺灣板橋地方法院刑事第六庭
                                          法  官 徐玉玲
右正本證明與原本無異。
如不服本判決，應於判決送達後十日內，向本院提出上訴狀。
                                          書記官 陳映孜
中      華      民      國    九十一    年      三      月    二十八    日
附錄本案所犯法條全文
中華民國刑法第三百三十五條
(普通侵占罪)
意圖為自己或第三人不法之所有，而侵占自己持有他人之物者，處五年以
下有期徒刑、拘役或科或併科一千元以下罰金。
前項之未遂犯罰之。
